【裁判字號】    88,訴,446
【裁判日期】    890711
【裁判案由】    違反槍砲彈藥刀械管制條例
【裁判全文】
台灣新竹地方法院刑事判決                          八十八年度訴字第四四六號
    公  訴  人  臺灣新竹地方法院檢察署檢察官
    被      告  乙○○
    選任辯護人  朱渭陽
右列被告因違反槍砲彈藥刀械管制條例案件，經檢察官提起公訴（八十八年度偵字第
六００六號），本院判決如左：
    主      文
乙○○未經許可，寄藏其他可發射子彈具有殺傷力之改造手槍，處有期徒刑拾月，併
科罰金新台幣參萬元，罰金如易服勞役，以銀元參佰元即新台幣玖佰元折算壹日。扣
案之如事實欄所載之改造手槍壹枝（槍枝管制編號0000000000號）沒收之。
    事      實
一、乙○○明知未經許可不得持有或代為寄藏其他可發射子彈具有殺傷力之各式槍枝
    ，竟於民國（下同）八十八年八月二日十七時五十分許，於駕駛車號ＪＵ四九九
    五號自用小客車搭載丙○○（綽號大財），由新竹市青草湖返回其位於新竹縣竹
    北市大義里一０鄰山腳六０號住處途中，受丙○○（未據起訴）之委託，代為寄
    藏仿貝瑞塔廠半自動手槍製造之玩具手槍換裝土造金屬槍管所改造之具有殺傷力
    之改造手槍一支（槍枝管制編號0000000000號），並將之藏置於前開車輛副駕駛
    座底（當時槍枝以毛巾類物品包裹），丙○○隨後於途經新竹縣竹北市竹北保齡
    球館時離去，乙○○則駕車返回其前開住處。嗣經新竹縣警察局竹北分局警員甲○○接獲線報指稱丙○○在新竹縣竹北市竹北保齡球館持有槍械及販毒，並為乙○○所搭載，經警至乙○○住處埋伏後，於同日十八時十分許，在乙○○前揭住
    處前，查獲乙○○持有毒品（由檢察官另行偵辦），乙○○於偵察犯罪機關未發
    覺其寄藏上述改造手槍前，主動交出上述手槍予警員甲○○，並向警供出上情，
    自首而接受裁判。
二、案經新竹縣警察局竹北分局報告台灣新竹地方法院檢察署檢察官偵查起訴。
    理      由
一、訊據被告乙○○矢口否認有何違反槍砲彈藥刀械管制條例之犯行，辯稱當日丙○○下車前曾放置一包東西在其前開車輛副駕駛座底下，後來丙○○在新竹縣竹北
    市竹北保齡球館下車後，曾以電話告知其不要亂動，其回家洗完澡後，再至車上
    查看，才知道係槍枝，即為警查獲云云。經查，右揭犯罪事實，業據被告於警訊
    中及偵訊時坦承在卷，雖證人丙○○於本院調查時，矢口否認於搭乘被告所駕駛
    之前開車輛時，曾放置任何物品在被告車上，唯查本件係因警員甲○○接獲線報
    ，指稱證人丙○○持有槍枝，並搭乘被告所駕駛之車輛，始至被告住處前攔檢被
    告之事實，業據證人吳忠彥於本院審理時證述在卷，足徵被告於警訊中及偵查時
    所供，槍枝係丙○○所有等語，應屬實在。且被告於為警攔檢查獲持有毒品後，
    於警未發覺其持有槍枝前，經警隨口質問丙○○之槍枝置於何處時，被告即至其
    前開車輛內取出以毛巾類包裹之前述槍枝交予警方，是若非被告已知丙○○所交
    付者，乃係槍枝，其又何以會立即取出槍枝交出，益徵被告於警訊中及數次偵查
    時所供槍枝係丙○○於途中交寄予其，其當時即知係槍枝等語，係屬事實，其於
    本院審理時，翻異前詞，顯係卸責之詞，不足採信。至於證人丙○○否認交槍，
    因事關刑責，尚難期待其為真實之證述。次查，前揭扣案之改造手槍一支（槍枝
    管制編號0000000000號），經送請送請內政部警政署刑事警察局鑑定結果，認係
    以仿貝瑞塔廠半自動手槍製造之玩具手槍換裝土造金屬槍管改造而成，機械性能
    良好，認具有殺傷力，有該局八十八年八月九日刑鑑字第七七０八四號鑑定通知
    書一紙在卷可稽，事證明確，被告寄藏其他可發射子彈具有殺傷力之手槍犯行，
    應堪認定。
二、核被告乙○○未經許可，寄藏前述改造手槍一支之犯行，係犯槍砲刀械制條例第
    十一條第四項未經許可寄藏可發射子彈具有殺傷力之槍枝罪。被告犯前開犯罪後
    ，於警未發覺其寄藏前述手槍之犯罪前，即向警自首並報繳全部槍枝而接受裁判
    之事實，業經查獲被告之警員甲○○於本院審理時證述在卷，爰依槍砲彈藥刀械
    管制條例第十八條第一項前段之規定，減輕其刑。爰審酌被告未經許可，即代他
    人寄藏槍枝，未持之犯罪，於警發覺前即主動向警自首並報繳槍枝，犯罪所生之
    危害，及其犯罪後態度等一切情狀，量處如主文所示之刑，罰金部分並均諭知易
    服勞役之折算標準。扣案之改造手槍一支（槍枝管制編號0000000000號），係屬
    違禁物，爰依刑法第三十八條第一項第一款之規定沒收之。
三、至於被告是否應依槍砲彈藥刀械管制條例第十九條第一項規定，就其犯該條例第
    十一條第四項罪部分宣告刑後強制工作乙節。經查，槍砲彈藥刀械管制條例第十
    九條第一項之規定，業經司法院大法官會議釋字第四七一號解釋認為該條不問對
    於行為人有無矯治之必要，一律宣付強制工作，有違憲法比例原則，應自該解釋
    公布之日起不予適用，而該解釋業經司法院於八十七年十二月十八日公布，經本
    院依個案審酌後，認被告未持該槍枝犯罪，並主動自首向警供出而報繳槍枝，且
    僅係受託代為寄藏，是本院認本案尚無宣告強制工作之必要，爰不另為刑前強制
    工作之諭知，附此說明。
四、另證人丙○○涉有持有槍枝之犯行，應由檢察官另行偵處。
據上論斷，應依刑事訴訟法第二百九十九條第一項前段，槍砲彈藥刀械管制條例第十
一條第四項、第十八條第一項前段、刑法第十一條前段、第四十二條第二項、第三十
八條第一項第一款，罰金罰鍰提高標準條例第二條，現行法規所定貨幣單位折算新台
幣條例第二條，判決如主文。
本案經檢察官林李嘉到庭執行職務。
中      華      民      國    八十九    年      七      月     十一     日
                              臺灣新竹地方法院刑事第二庭
                                  法  官  張  百  見
右正本證明與原本無異。
如不服本判決，應於判決送達後十日內向本院提出上訴狀( 應附繕本 )，上訴於
臺灣高等法院。
                                    書記官  陳  進  楷
中  華      民      國    八十九    年      七      月     十一     日
附錄論罪科刑法條：槍砲彈藥刀械管制條例第十一條第四項。
未經許可，持有、寄藏或意圖販賣而陳列第一項所列槍砲者，處一年以上七年以下有
期徒刑，併科新台幣七百萬元以下罰金。


司法院資訊處製作；財團法人民間司法改革基金會備份。
